# 各类检测费、密码认证费如何处理

提问人：Zjx111111 时间：2022-01-04 09:09:07
陈版主好！
我司有各种检测费、密码认证费业务，目前处理方式如下：
第一类：一般的检测业务，一次性业务，检测完成后，出具检测报告，报告不体现有效期，直接费用化；
第二类：检测完成后，出具检测报告，报告体现有效期，根据年限计入长摊或待摊-检测费，按照有效期摊销。
第三类：检测完成后，出具检测报告，检测报告提供给官方颁发部门，该部门根据检测报告颁发资质认证证书，证书上也有有效期，计入长摊或待摊-资质、认证费。
请问这样处理合理吗？有的金额确实比较大且有效期限长，十几万到几十万，全部一次费用化似乎也不合适，请指教，谢谢！

回答人：chenyiwei
关键是判断所支出的检测费是否符合“资产”这一会计要素的定义和确认条件，即具备未来经济利益流入潜力。
例如，这些检测、认证的获取是本企业产品合法对外销售的前提，或者虽然不是强制性的，但有这些认证和资质背书，可显著提升本企业产品的销售量和销售价格。如满足该条件的，则对于有效期超过一年的资质或者认证的相关直接增量费用，可以资本化确认为一项资产。